---
name: Cristina
surname: Marchant
position: "Socióloga"
address: "Santiago, Chile"
email: "cemarcha@uc.cl"
github: cristinamarchant
linkedin: cristinamarchant
date: "`r format(Sys.time(), '%B %Y')`"
output: vitae::awesomecv
---

```{r setup, include=FALSE}
knitr::opts_chunk$set(echo = FALSE, warning = FALSE, message = FALSE)
library(vitae)
```

# Educación

```{r}
library(tibble)
tribble(
  ~ Grado, ~ Ano, ~ Institucion, ~ donde,
  "Socióloga", "2014", "Pontificia Universidad Católica de Chile", "Santiago, Chile",
  "Master en Diseño y Análisis de Encuestas Sociales", "2018", "Pontificia Universidad Católica de Chile", "Santiago, Chile") %>% 
  detailed_entries(Grado, Ano, Institucion, donde)
```

## Intercambio académico

```{r}
tribble(
  ~ Grado, ~ Ano, ~ Institucion, ~ donde,
  "Sociología", "2013-2014", "Università degli Studi di Bologna", "Bologna, Italia") %>% 
  detailed_entries(Grado, Ano, Institucion, donde)
```

# Experiencia Laboral

&nbsp;

## Octubre 2018 - Actualidad

**Jefa de Proyectos en Dirección de Estudios Sociales**, del Instituto de Sociología de la Pontificia Universidad Católica de Chile DESUC.

Coordinación de proyectos, análisis de datos cuantitativos y cualitativos, diseños muestrales, construcción de factores de expansión y diseño de instrumentos.

```{r}
tribble(
  ~Ano, ~Estudio, ~Mandante,
  2020, "Encuesta Nacional de Derechos Humanos 2020", "INDH",
  2019, "Encuesta Formas de violencia y ejercicio de Derechos Humanos en Barrios Priorizados", "INDH",
  2019, "Quinta Encuesta Nacional de Calidad de Vida en el Adulto Mayor de Chile", "CEVE UC",
  2019, "Encuesta Nacional de Acceso a la Justicia", "Poder Judicial",
  2019, "Estudio Caracterización del usuario de la red de parques urbanos en RM", "MINVU",
  2019, "Estudio de Consumo de Tabaco en Chile", "MIDE UC",
  2019, "Estudio Empresas y Capital Humano RM", "CPP UC y SENCE",
  2019, "Encuesta Nacional de Desarrollo Digital Escolar 2019", "MINEDUC",
  2019, "Fondecyt Vulnerabilidad en Adultos Mayores en Chile: Un estudio de curso de vida sobre ventajas y desventajas acumuladas", "Ignacio Madero",
  2018, "V Encuesta Nacional de Auditoría a la Democracia", "PNUD",
  2018, "Encuesta de Convivencia Barrial e Interculturalidad ", "Subs. Prevención del Delito",
  2018, "Estudio de Percepción y Posicionamiento Institucional del Ministerio Público", "Ministerio Público",
) %>% 
  brief_entries(
    glue::glue("Coordinación de {Estudio}"),
    Ano, 
    Mandante
  )
```

&nbsp;
&nbsp;

## Abril - Septiembre 2018

**Consultor en Cliodinamica Ltda.**, consultora dedicada a estudios sociales y evaluaciones de impacto en el sector público y privado.

Participación en proyectos, análisis de datos cuantitativos y cualitativos, y participación en diseño de instrumentos.

```{r}
tribble(
  ~Ano, ~Estudio, ~Mandante,
  2018, "Encuesta Nacional de Derechos Humanos 2018", "INDH",
  2018, "Evaluación de Impacto Programa Renueva tu Micro", "Ministerio de Transportes y Telecomunicaciones",
  2018, "Evaluación Programa Mejores Ferias para Santiago", "FOSIS",
  2018, "Sistematización y Análisis de Programas FOSIS I.D.E.A", "FOSIS") %>% 
  brief_entries(
    glue::glue("Participación en {Estudio}"),
    Ano, 
    Mandante
  )
```

&nbsp;
&nbsp;

\newpage
## Marzo 2015 - Marzo 2018

**Analista de datos en Dirección de Estudios Sociales**, del Instituto de Sociología de la Pontificia Universidad Católica de Chile DESUC.

Coordinación de proyectos, análisis de datos cuantitativos y cualitativos, y participación en diseño de instrumentos. 

```{r}
tribble(
  ~Ano, ~Estudio, ~Mandante,
  2018, "Encuesta de Opinión de Percepción del Servicio de la Defensoría Penal Pública", "Defensoría Penal Pública",
  2017, "Primera Encuesta Nacional de Polivictimización en Niños, Niñas y Adolescentes", "Subs. Prevención del Delito",
  2017, "Estudio Razones de Uso de Trámites Presenciales", "SegPres",
  2016, "Encuesta Nacional de Calidad de Vida y Salud ENCAVI 2016", "MINSAL",
  2016, "Encuesta Nacional de Medio Ambiente y Cambio Climático 2016", "Ministerio de Medio Ambiente",
  2016, "Encuesta Nacional de Derechos Ciudadanos 2016", "SegPres",
  2016, "Primera Encuesta Nacional de Cultura Científica: Percepción Social sobre la Ciencia y Tecnología en Chile", "Conicyt",
  2016, "Estudio sobre la Calidad Educativa desde la percepción de los Actores Claves del Sistema", "Agencia de Calidad de la Educación",
  2016, "Encuesta sobre percepción de Seguridad para Lo Barnechea", "Lo Barnechea Seguridad",
  2016, "Medición de Clima Laboral para Codelco en sus diez divisiones y centros de trabajo", "Codelco",
  2016, "Primer estudio de Índice de Mujeres en Alta Dirección", "Mujeres Empresarias",
  2015, "Tercera Encuesta Nacional de Violencia en el Ámbito Escolar", "Subs. Prevención del Delito",
  2015, "Línea Base Estudio de Seguridad en los Estadios", "Subs. Prevención del Delito",
  2015, "Encuesta Nacional sobre la Marcha Blanca de SAC en Actores Claves del Sistema ", "Agencia de Calidad de la Educación") %>% 
  brief_entries(
    glue::glue("Participación en {Estudio}"),
    Ano, 
    Mandante
  )
```

# Experiencia académica

```{r}
tribble(
  ~ Institucion, ~ Ano, ~ Cargo,
  "Pontificia Universidad Católica de Chile", "2019", "Docente Metodología de la Investigación Social",
  "Magister en Diseño y Análisis de Encuestas Sociales, Pontificia Universidad Católica de Chile", "2019", "Ayudante Muestreo en Encuestas",
  "Pontificia Universidad Católica de Chile", "2016", "Ayudante Alimentación y Sociedad",
  "Pontificia Universidad Católica de Chile", "2014", "Ayudante Sociología Política",
  "Pontificia Universidad Católica de Chile", "2014", "Ayudante Lógica") %>% 
  detailed_entries(Institucion, Ano, Cargo)

```
\newpage
# Competencias laborales

## Software

* **R** para análisis estadístico, procesamiento de bases de datos y visualización de datos: Nivel intermedio
* **SPSS** para análisis estadístico: Nivel avanzado
* **Stata** para análisis estadístico: Nivel intermedio
* **DeDoose** para el análisis cualitativo: Nivel intermedio
* **Microsoft Word, Excel y Power Point**: Nivel avanzado

## Idiomas

* Español: Nativo
* Inglés: Avanzado
* Italiano: Avanzado


