---
name: Vicky
surname: Rojas
position: "Psicóloga, Magister en Sociología"
address: "Santiago, Chile"
email: "vicky.cra@gmail.com"
github: vicky-rojas
linkedin: vicky-cra
headcolor: 5DABD5
date: "`r format(Sys.time(), '%B %Y')`"
output: vitae::awesomecv
aboutme: Soy una mujer del área de las ciencias sociales, psicóloga UV y magister en sociología de la UC, con habilidades para liderar proyectos y equipos, orientada a resultados y procesos de calidad.

---

```{r setup, include=FALSE}
knitr::opts_chunk$set(echo = FALSE, warning = FALSE, message = FALSE)
library(vitae)
```

# Educación

```{r}
library(tibble)
tribble(
  ~ Grado, ~ Ano, ~ Institucion, ~ donde,
  "Magíster en Sociología", "2013", "Pontificia Universidad Católica de Chile", "Santiago, Chile",
  "Psicóloga", "2005", "Universidad de Valparaíso", "Valparaíso, Chile",
  ) %>% 
  detailed_entries(Grado, Ano, Institucion, donde)
```

## Otras formaciones

```{r}
tribble(
  ~ Nombre, ~ Ano, ~ Institucion, ~ donde,
  "Diplomado en Políticas Sociales", "2007", "Universidad Alberto Hurtado", "Santiago, Chile",
  "Diplomado en Gestión de Riesgos y Reducción de Daños", "2009", "Universidad Central", "Santiago, Chile") %>% 
  detailed_entries(Nombre, Ano, Institucion, donde)
```

# Experiencia Laboral

&nbsp;

```{r}
tribble(
  ~ Nombre, ~ Ano, ~ Institucion, ~ donde,
  "Dirección de Estudios Sociales (DESUC) de la Pontificia Universidad Católica de Chile", "2018 a la fecha", "Jefe de proyectos", "Santiago, Chile") %>% 
  detailed_entries(Nombre, Ano, Institucion, donde)
```

_Funciones: Dirige proyectos de investigación aplicada para instituciones públicas y privadas. Coordina el área cualitativa de DESUC y del equipo de investigadoras/es cualitativos. Se especializa en estudios mixtos y triangulación de datos cuantitativos y cualitativos. Crea y cordina el área de comunicaciones de DESUC_.

A continuación, se presenta una selección de estudios que ha dirigido o participado en este periodo:

- 2022, Pruebas cualitativas cuestionario CASEN 2022. Para Ministerio de Desarrollo Social y de la Familia.
- 2022, Estudio sobre las caracteristicas y competencias de los cuidadores de personas mayores para CEVE UC.
- 2022, Evaluación de la efectividad del impacto de las asesorías preventivas de los OAL en la gestión preventiva de las organizaciones, para Asociación Chilena de la Seguridad (ACHS).
- 2022, Testeo de Entrevistas Cognitivas Estudio Economia Moral de los Desastres Socionaturales y el Estado, para Investigador Luis Maldonado, FOndecyt.
- 2022, Encuesta Nacional de Salud Sexual, ENSSEX. Para Ministerio de Salud.
- 2021, Diseño y prueba de cuestionario para Encuesta Longitudinal MICARE, para Instituto Milenio de Investigación del Cuidado.
- 2021, Asistencia Tecnica Elaboración de cuestionario sobre Vida Independiente en adultos con discapacidad intelectual y/o del desarrollo, para Investigadores MICARE PUCV.
- 2021, Estudio de Valoración de las Familias respecto a las estrategias educativas de Junji en contexto de pandemias 2021. Para Junta Nacional de Jardines Infantiles JUNJI.
- 2021, Estudio para el levantamiento de información de trámites municipales, para Ministerio Secretaría General de la Presidencia SEGPRES.
- 2021, Estudio Cultura Organizacional. Para Fresenius Kabi.
- 2021, Encuesta Nacional Adversidades Tempranas 2021. Para académico Eduardo Valenzuela y Centro CUIDA. 
- 2021, Evaluación procesos formativos FACH.
- 2021, Analisis del Programa de Pasantías de perfeccionamiento para técnicos de nivel superior ("Técnicos para Chile") y su aporte a sus beneficiarios y al país. Para MINEDUC-PNUD.
- 2021, Analisis de comentarios en consulta ciudadana Modernización al Empleo Público. Servicio Civil, Secretaría de la Modernización.
- 2021, Levantamiento de datos cualitativos Modernización del Estado. Servicio Civil, Secretaría de la Modernización.
- 2020, Estudio de percepción de actores claves, en torno a medidas implementadas por confinamientos y desconfinamientos en el contexto COVID-19 en relación con personas mayores. Para Servicio Nacional del Adulto Mayor (SENAMA)
- 2020, Estudio de Conocimientos, Actitudes y Prácticas con relaicón a la violencia contra la niñez en Chile. Para UNICEF Chile, en conjunto con Centro de Justicia y Sociedad UC.
- 2020, Estudio Cultura Organizacional para la Fuerza Aérea de Chile: Alcances del desarrollo carrera y relación laboral. Para Fuerza Aérea de Chile.
- 2020, Encuesta adversidades, Piloto. Para Fundación para la Confianza y UC.
- 2020, Encuesta movilidad post COVID-19. Para Intervial, Fundación Gonzálo Rodriguez y CONASET.
- 2019, Estudio diagnóstico embarazo adolescentes. Para Instituto Nacional de la Juventud.
- 2019, Estudio para caracterizar la mano de obra directa del rubro de la construcción en base a sus percepciones y a sus trayectorias formativas y laborales. Para Cámara Chilena de la Construcción.
- 2019, Estudio de trayectorias laborales. Para Facultad de Letras UC.
- 2019, Encuesta Nacional Bicentenario UC. Para Facultad de Ciencias Sociales UC.
- 2019, Encuesta en niños, niñas y adolescentes migrantes en Chile. Para UNICEF Chile, Fundación Colunga, World Vision, en conjunto con Centro de Justicia y Sociedad UC.
- 2019, Estudio de mercado magister en educación UC. Para Facultad de Educación UC.

&nbsp;
&nbsp;


```{r}
tribble(
  ~ Nombre, ~ Ano, ~ Institucion, ~ donde,
  "Dirección de Estudios Sociales (DESUC) de la Pontificia Universidad Católica de Chile", "2013 a 2018", "Analista", "Santiago, Chile") %>% 
  detailed_entries(Nombre, Ano, Institucion, donde)
```

_Funciones: Coordinación asistente de proyectos de investigación aplicada para instituciones públicas y privadas. Investigadora cualitativa (levantamiento en terreno de entrevistas, grupos focales, observación, entre otros) y cuantitativa (análisis de datos). Elaboración de informes_.

A continuación, se presenta una selección de estudios que ha participado en este periodo.


- 2018, Estudio de Percepción y Posicionamiento Institucional del Ministerio Público, Fiscalía de Chile,
- 2018, Análisis multivariable estudio polivictimización, Consejo de la Infancia,
- 2018, Estudio sobre la situación de la protección de la maternidad/paternidad al interior del poder judicial, Secretaría de género Poder Judicial,
- 2018, Trayectorias de vida de egresados de Establecimientos Técnico-Profesionales, OTIC SOFOFA,
- 2017, Encuesta Alimentación y Adultos Mayores, Centro de Aromas y Sabores DICTUC,
- 2017, Evaluación De La Implementación Del Programa Me Conecto para Aprender,  UNESCO y MINEDUC,
- 2017, Diseño del Modelo de evaluación de la Nueva Educación Pública y Levantamiento de Línea Base,  PNUD y MINEDUC,
- 2017, Estudio género y academia, Facultad de Ciencias Biológicas UC,
- 2017, Ranking de empresas Mujeres en Alta Dirección IMAD, Mujeres Empresarias,
- 2017, Estudio Trabajo, Vejez y Salud, Centro de Vejez y Envejecimiento UC,
- 2017, Estudio Razones de uso de trámites presenciales, Ministerio Secretaría General de la Presidencia,
- 2017, Estudio de evaluación y usabilidad de los principales productos comunicacionales de la Agencia, Agencia de la Calidad de la Educación,
- 2016, Estudio Participación Cultural en Chile, Ministerio de las Culturas y las Artes,
- 2016, Estudio de medición de la línea base de satisfacción de los usuarios con los servicios entregados por instituciones públicas, Ministerio de Hacienda,
- 2016, Estudio Factores que influyen en el Allegamiento Interno y Externo, Ministerio de Vivienda y Urbanismo,
- 2016, Estudio Participación Cultural en Chile, Ministerio de las Culturas y las Artes,
- 2016, Informe de Mujeres en Alta Dirección IMAD, Mujeres Empresarias,
- 2015, Estudio diseño, validación y establecimiento de las propiedades de medición, índices e indicadores de la Primera Encuesta de Cultura Científica en Chile, CONICYT,
- 2015, Estudio sobre la calidad educativa desde la percepción de los actores claves del sistema: Fase cuantitativa, Agencia de calidad de la educación,
- 2015, Encuesta nacional de percepciones, opiniones y actitudes de sostenedores, equipos directivos y docentes sobre la marcha blanca del sistema de aseguramiento de la calidad de la educación:Fase ordenación, Agencia de calidad de la educación,
- 2014, Encuesta de Comportamiento Lector, Consejo de las Culturas y las Artes,
- 2014, Estudio diseño, validación y establecimiento de las propiedades de medición, índices e indicadores de la Primera Encuesta de Cultura Científica en Chile, CONICYT,
- 2014, Levantamiento de información y evaluación de resultados de beneficiarias del programa formación y capacitación de mujeres campesinas, Fundación PRODEMU,
- 2014, Estudio estimación del valor de la vida estadística asociado a contaminación atmosférica y accidentes de tránsito, GreenLab DICTUC para Ministerio del Medio Ambiente,
- 2014, Estudio Clima organizacional, Servicio Impuestos Internos,
- 2014, Levantamiento de información y evaluación de resultados de beneficiarias del programa formación y capacitación de mujeres campesinas, Fundación PRODEMU.

&nbsp;
&nbsp;

\newpage


```{r}
tribble(
  ~ Nombre, ~ Ano, ~ Institucion, ~ donde,
  "Instituto de Sociología de la Pontificia Universidad Católica de Chile", "2013", "Asistente de investigación", "Santiago, Chile") %>% 
  detailed_entries(Nombre, Ano, Institucion, donde)
```

_Funciones: Coordinación de "Estudio sobre niños y niñas nacidos prematuros antes de las 32 semanas o menores a los 1500 gramos al nacer", en conjunto con Facultad de Medicina UC, para la profesora asistente PhD Viviana Salinas_.


```{r}
tribble(
  ~ Nombre, ~ Ano, ~ Institucion, ~ donde,
  "ICSO de la Universidad Diego Portales", "2013", "Asistente de investigación", "Santiago, Chile") %>% 
  detailed_entries(Nombre, Ano, Institucion, donde)
```

_Funciones: Asistente de investigación del Estudio Descriptivo de la Política Pública Nacional y Experiencias Internacionales Respecto a la Atención de NNA Vulnerados en sus Derechos y sus Familias_.

```{r}
tribble(
  ~ Nombre, ~ Ano, ~ Institucion, ~ donde,
  "Universidad de Santiago de Chile", "2012 a 2013", "Docente", "Santiago, Chile") %>% 
  detailed_entries(Nombre, Ano, Institucion, donde)
```

_Funciones: Docente de asignaturas del plan de retención de la Facultad de Ingeniería, asociadas a "Métodos de Estudios" (asignatura colegiada con docente de matemáticas) y "Desarrollo Personal"_.


```{r}
tribble(
  ~ Nombre, ~ Ano, ~ Institucion, ~ donde,
  "Universidad Técnica Federico Santa María", "2012 a 2013", "Coordinadora Propedéutico", "Valparaíso, Chile") %>% 
  detailed_entries(Nombre, Ano, Institucion, donde)
```

_Funciones: Coordinación de la implementación del primer propedéutico de la USM, correspondiente a un ingreso alternativo para estudiantes con alto rendimiento, y bajos niveles socioeconómicos_.


```{r}
tribble(
  ~ Nombre, ~ Ano, ~ Institucion, ~ donde,
  "Universidad Técnica Federico Santa María", "2006 a 2012", "Psicóloga Programa Punto de Encuentro", "Viña del Mar, Chile") %>% 
  detailed_entries(Nombre, Ano, Institucion, donde)
```

_Funciones: Coordinación de la implementación del programa en la Sede Viña del Mar de la universidad, orientado a la promoción de la salud estudiantil, apoyo académico, y apoyo psicosocial a estudiantes universitarios de las carreras técnicas de la USM_.

```{r}
tribble(
  ~ Nombre, ~ Ano, ~ Institucion, ~ donde,
  "Colegio San Vicente de Valparaíso", "2009 a 2010", "Psicóloga escolar", "Valparaíso, Chile") %>% 
  detailed_entries(Nombre, Ano, Institucion, donde)
```

_Funciones: Ejecución de apoyo psicosocial a estudiantes de septimo básico a cuarto medio mediante talleres de desarrollo personal_.

```{r}
tribble(
  ~ Nombre, ~ Ano, ~ Institucion, ~ donde,
  "Colegio Arco Iris Bajo el Sol", "2006", "Psicóloga escolar", "Quillota, Chile") %>% 
  detailed_entries(Nombre, Ano, Institucion, donde)
```

_Funciones: Evaluación psicoeducativa a estudiantes con sospecha de necesidades educativas especiales. Derivación y seguimiento_.

```{r}
tribble(
  ~ Nombre, ~ Ano, ~ Institucion, ~ donde,
  "Fundación para la superación de la pobreza", "2005 a 2006", "Profesional Programa Servicio País", "Petorca, Chile") %>% 
  detailed_entries(Nombre, Ano, Institucion, donde)
```

_Funciones: Profesional del programa en la comuna de Petorca. Elaboración del PLADECO participativo. Elaboración de la estrategia de intervención a mediano plazo del programa. Apoyo a servicios de salud municipal._.


# Experiencia académica

```{r}
tribble(
  ~ Institucion, ~ Ano, ~ Cargo,
  "Pontificia Universidad Católica de Chile", "2022", "Docente Técnicas de Investigación Cualitativa SOL 133, Pregrado Carrera de Sociología",
    "Pontificia Universidad Católica de Chile", "2021", "Docente Técnicas cualitativas para estudios sociales, Diplomado en investigación cualitativa para estudios sociales",
  "Pontificia Universidad Católica de Chile", "2018", "Docente Medición de la satisfacción en políticas públicas, Magister en Diseño y Análisis de Encuestas Sociales",
  "Universidad de Valparaíso", "2014", "Ayudante Proyectos educativos, carrera de Psicología", 
  "Universidad de Valparaíso", "2014", "Ayudante Psicología escolar, carrera de Psicología", ) %>% 
  detailed_entries(Institucion, Ano, Cargo)

```

# Publicaciones y presentaciones en congresos


## Publicaciones indexadas

- Contreras, J., **Rojas, V.**, & Contreras, L. (2015). Análisis de programas relacionados con la intervención en niños, niñas y adolescentes vulnerados en sus derechos: La realidad chilena. _Psicoperspectivas_, 14(1), 89-102. https://dx.doi.org/10.5027/psicoperspectivas-Vol14-Issue1-fulltext-528

## Publicaciones no indexadas

- Herrera, S., Abusleme, M., Arenas, A., Berwart, R., Fernández, M., Kornfeld, R., Madero-Cabib, I., Quesney, I., **Rojas, V.** (2018). _Trabajo y personas mayores en Chile: Lineamientos para una política de inclusión laboral. Estudio nacional en personas entre 55 y 74 años_. OTIC Del Comercio Servicios y Turismo. Santiago: Primera edición. ISBN Nº978-956-14-2205-6. Registro propiedad intelectual: 287475. URL: https://sociologia.uc.cl/wp-content/uploads/2018/03/trabajo-y-psms-en-chile-web.pdf

- Carrasco, A., **Rojas, V.**, Browne, M., San Martin, E. (2016). _La nueva ordenación de escuelas en Chile: Aprendizajes de la Marcha Blanca_. CEPPE Policy Brief N°13, CEPPE UC. URL: http://ceppe.uc.cl/images/contenido/policy-briefs/CEPPE_N13-La_nueva_ordenacion_de_escuelas_en_Chile-Aprendizajes_de_la_Marcha_Blanca.pdf

- Browne, M., **Rojas, V.**, Ayala, C., Carrasco, A., Treviño, E., Hilliger, I., Villalobos, C., Morel, M., Bernasconi, A. (2017). _Colegios técnico-profesionales de Administración Delegada: Aprendizajes de un sistema de financiamiento a la oferta_. CEPPE Policy Brief N°17. URL: http://ceppe.uc.cl/images/contenido/policy-briefs/ceppe17-colegios_tcnico-profesionales_de_administracin_delegada_aprendizajes_de_un_sistema_de_financiamiento_a_la_oferta.pdf

- Contreras, J., & **Rojas, V.** (2013). _Informe Descriptivo de la Política Pública Nacional y Experiencias Internacionales Respecto a la Atención de NNA Vulnerados en sus Derechos y sus Familias_. Santiago: Instituto de Investigación en Ciencias Sociales UDP. Recuperado de https://www.icso.cl/wp-content/uploads/2015/03/Informe-Final-Pol%C3%ADtica-P%C3%BAblica-NNA.pdf.


## Presentaciones en Congresos

- Rivas, C., Hernandez, J., **Rojas, V.** (2022).  _Medidas en pandemia para personas mayores: Aprendizajes hacia ciudades más amigables_. 13° Encuentro de la Sociedad Chilena de Políticas Públicas.

- Rivas, C., Hernandez, J., **Rojas, V.** (2021). _Evidencia a través de la viviencia: una mirada subjetiva a 3 perfiles de embarazo juvenil en Chile_. 12° Encuentro anual de la sociedad chilena de políticas públicas.URL: https://www.sociedadpoliticaspublicas.cl/archivos/trabajo12/PoliticaSocial_RivasConzuelo.pdf

- Massone, F., **Rojas, V.**, Zavala, J.(2020). _Un dulce sin sabor. La performatividad de la política habitacional en el allegamiento_. Conferencia internacional Desarrollo y Cohesión Social DESOC-COES.


# Competencias laborales

## Software

* **R** para análisis estadístico, procesamiento de bases de datos y visualización de datos: Nivel intermedio
* **SPSS** para análisis estadístico: Nivel avanzado
* **Stata** para análisis estadístico: Nivel intermedio
* **DeDoose** para el análisis cualitativo: Nivel intermedio
* **Nvivo** para el análisis cualitativo: Nivel básico
* **Atlas ti** para el análisis cualitativo: Nivel básico
* **Microsoft Word, Excel y Power Point**: Nivel avanzado

## Idiomas

* Español: Nativo
* Inglés: TOEIC 900 puntos.

\newpage

# Referencias

* Magdalena Browne, Decana de la Facultad de Comunicaciones y Periodismo de la Universidad Adolfo Ibáñez. E-mail: magdalena.browne@uai.cl.

* Alejandro Carrasco, Decano Facultad de Educación de la Pontificia Universidad Católica de Chile. E-mail: alejandro.carrasco@uc.cl.

* Cristián Ayala, Director DESUC de la Pontificia Universidad Católica de Chile. E-mail: caayala@uc.cl.

# Datos de contacto

* Teléfono: +56 9 90159844
* Rut: 15.029.869 -5

