---
name: Vicky
surname: Rojas
position: "Psicóloga, Magister en Sociología"
address: "Santiago, Chile"
email: "vicky.cra@gmail.com"
github: vicky-rojas
linkedin: vicky-cra
date: "`r format(Sys.time(), '%B %Y')`"
output: vitae::awesomecv
---

```{r setup, include=FALSE}
knitr::opts_chunk$set(echo = FALSE, warning = FALSE, message = FALSE)
library(vitae)
```

# Educación

```{r}
library(tibble)
tribble(
  ~ Grado, ~ Ano, ~ Institucion, ~ donde,
  "Magíster en Sociología", "2013", "Pontificia Universidad Católica de Chile", "Santiago, Chile",
  "Psicóloga", "2005", "Universidad de Valparaíso", "Valparaíso, Chile",
  ) %>% 
  detailed_entries(Grado, Ano, Institucion, donde)
```

## Otras formaciones

```{r}
tribble(
  ~ Nombre, ~ Ano, ~ Institucion, ~ donde,
  "Diplomado en Políticas Sociales", "2007", "Universidad Alberto Hurtado", "Santiago, Chile",
  "Diplomado en Gestión de Riesgos y Reducción de Daños", "2009", "Universidad Central", "Santiago, Chile") %>% 
  detailed_entries(Nombre, Ano, Institucion, donde)
```

# Experiencia Laboral

&nbsp;

## Abril 2019 - Actualidad

**Jefa de Proyectos en Dirección de Estudios Sociales (DESUC)**, del Instituto de Sociología de la Pontificia Universidad Católica de Chile.

* Coordinación de proyectos de investigación aplicada para instituciones públicas y privadas. 
* Coordinadora de estudios cualitativos e investigadoras/es cualitativas/os.
* Diseño y ejecución de análisis de datos cuantitativos. Especialista en estudios mixtos y triangulación de datos cuantitativos y cualitativos.

A continuación, se presenta una selección de estudios en este periodo.

```{r}
tribble(
  ~Ano, ~Estudio, ~Mandante,
  2020, "Estudio Medidas Implementadas COVID-19", "SENAMA",
  2020, "Estudio de Conocimientos, Actitudes y Prácticas con relaicón a la violencia contra la niñez en Chile", "UNICEF, Chile",
  2020, "Estudio Cultura Organizacional para la Fuerza Aérea de Chile: Alcances del desarrollo carrera y relación laboral",  "Fuerza Aérea de Chile",
  2020, "Encuesta adversidades, Piloto","UC y Fundación para la confianza",
  2020, "Encuesta movilidad post COVID-19", "Intervial, Fundación Gonzalo Rodriguez, y CONASET",
  2019, "Estudio diagnóstico embarazo adolescentes",  "INJUV",
  2019, "Estudio para caracterizar la mano de obra directa del rubro de la construcción en base a sus percepciones y a sus trayectorias formativas y laborales",  "Cámara Chilena de la Construcción",
  2019, "Estudio de trayectorias laborales",  "Facultad de Letras UC",
  2019, "Encuesta Nacional Bicentenario UC",  "Facultad de Ciencias Sociales UC",
  2019, "Encuesta en niños, niñas y adolescentes migrantes en Chile", "UNICEF Chile, Fundación Colunga, World Vision",
  2019, "Estudio de mercado magister en educación UC", "Facultad de educación UC",
) %>% 
  brief_entries(
    Estudio,
    Ano,
    Mandante,
  )
```


&nbsp;
&nbsp;

## Diciembre 2013 a Marzo 2019

**Investigadora en Dirección de Estudios Sociales (DESUC)**, del Instituto de Sociología de la Pontificia Universidad Católica de Chile.

* Coordinación de proyectos de investigación aplicada para instituciones públicas y privadas. 
* Investigadora cualitativa.
* Investigadora cuantitativa.

A continuación, se presenta una selección de estudios en este periodo.

```{r}
tribble(
  ~Ano, ~Estudio,  ~Mandante,
  2018, "Estudio de Percepción y Posicionamiento Institucional del Ministerio Público", "Fiscalía de Chile",
  2018, "Análisis multivariable estudio polivictimización", "Consejo de la Infancia",
  2018, "Estudio sobre la situación de la protección de la maternidad/paternidad al interior del poder judicial", "Secretaría de género Poder Judicial",
  2018, "Trayectorias de vida de egresados de Establecimientos Técnico-Profesionales", "OTIC SOFOFA",
  2017, "Encuesta Alimentación y Adultos Mayores", "Centro de Aromas y Sabores DICTUC",
  2017, "Evaluación De La Implementación Del Programa Me Conecto para Aprender",  "UNESCO y MINEDUC",
  2017, "Diseño del Modelo de evaluación de la Nueva Educación Pública y Levantamiento de Línea Base",  "PNUD y MINEDUC",
  2017, "Estudio género y academia", "Facultad de Ciencias Biológicas UC",
  2017, "Ranking de empresas Mujeres en Alta Dirección IMAD", "Mujeres Empresarias",
  2017, "Estudio Trabajo, Vejez y Salud", "Centro de Vejez y Envejecimiento UC",
  2017, "Estudio Razones de uso de trámites presenciales", "Ministerio Secretaría General de la Presidencia",
  2017, "Estudio de evaluación y usabilidad de los principales productos comunicacionales de la Agencia", "Agencia de la Calidad de la Educación",
  2016, "Estudio Participación Cultural en Chile", "Ministerio de las Culturas y las Artes",
  2016, "Estudio de medición de la línea base de satisfacción de los usuarios con los servicios entregados por instituciones públicas", "Ministerio de Hacienda",
  2016, "Estudio Factores que influyen en el Allegamiento Interno y Externo", "Ministerio de Vivienda y Urbanismo",
  2016, "Estudio Participación Cultural en Chile", "Ministerio de las Culturas y las Artes",
  2016, "Informe de Mujeres en Alta Dirección IMAD", "Mujeres Empresarias",
  2015, "Estudio diseño, validación y establecimiento de las propiedades de medición, índices e indicadores de la Primera Encuesta de Cultura Científica en Chile", "CONICYT",
  2015, "Estudio sobre la calidad educativa desde la percepción de los actores claves del sistema: Fase cuantitativa", "Agencia de calidad de la educación",
  2015, "Encuesta nacional de percepciones, opiniones y actitudes de sostenedores, equipos directivos y docentes sobre la marcha blanca del sistema de aseguramiento de la calidad de la educación:Fase ordenación", "Agencia de calidad de la educación",
  2014, "Encuesta de Comportamiento Lector", "Consejo de las Culturas y las Artes",
  2014, "Estudio diseño, validación y establecimiento de las propiedades de medición, índices e indicadores de la Primera Encuesta de Cultura Científica en Chile", "CONICYT",
  2014, "Levantamiento de información y evaluación de resultados de beneficiarias del programa formación y capacitación de mujeres campesinas", "Fundación PRODEMU",
  2014, "Estudio estimación del valor de la vida estadística asociado a contaminación atmosférica y accidentes de tránsito", "GreenLab DICTUC para Ministerio del Medio Ambiente",
  2014, "Estudio Clima organizacional", "Servicio Impuestos Internos",
  2014, "Levantamiento de información y evaluación de resultados de beneficiarias del programa formación y capacitación de mujeres campesinas", "Fundación PRODEMU",
) %>% 
  brief_entries(
    Estudio,
    Ano,
    Mandante,
  )
```


&nbsp;
&nbsp;

\newpage
## Marzo 2013 a Diciembre 2013

**Coordinadora Propedéutico Ex Umbra in Solem**, de la Universidad Técnica Federico Santa María, Región de Valparaíso

Coordinación de la implementación del primer propedéutico de la USM, correspondiente a un ingreso alternativo para estudiantes con alto rendimiento, y bajos niveles socioeconómicos. 

## Marzo 2012 a Diciembre 2013

**Docente**, en Universidad de Santiago de Chile, Facultad de Ingeniería.

Docente de asignaturas del plan de retención de la Facultad de Ingeniería, asociadas a "Métodos de Estudios" (asignatura colegiada con docente de matemáticas) y "Desarrollo Personal".

## Marzo 2013 a Diciembre 2013

**Asistente de investigación**, de la académica PhD Viviana Salinas del Instituto de Sociología UC.

Coordinación de "Estudio sobre niños y niñas nacidos prematuros antes de las 32 semanas o menores a los 1500 gramos al nacer", en conjunto con Facultad de Medicina UC.

## Julio 2006 a Febrero 2013

**Psicóloga Programa Punto de Encuentro**, de la Universidad Técnica Federico Santa María, Región de Valparaíso

Coordinación de la implementación del programa en la Sede Viña del Mar de la universidad, orientado a la promoción de la salud estudiantil, apoyo académico, y apoyo psicosocial a estudiantes universitarios de las carreras técnicas de la USM.

## Marzo 2009 a Junio 2010

**Psicóloga escolar**, del Colegio San Vicente de Valparaíso, Región de Valparaíso

Ejecución de apoyo psicosocial a estudiantes de septimo básico a cuarto medio mediante talleres de desarrollo personal.

## Marzo 2006 a Junio 2006

**Psicóloga**, del Colegio Arco Iris Bajo el Sol de Quillota, Región de Valparaíso.

Evaluación psicoeducativa a estudiantes con sospecha de necesidades educativas especiales. Derivación y seguimiento.

## Febrero 2005 a Febrero 2006

**Profesional Programa Servicio País** de la Fundación para la superación de la pobreza, Región de Valparaíso.

Profesional del programa en la comuna de Petorca. Elaboración del PLADECO participativo. Elaboración de la estrategia de intervención a mediano plazo del programa. Apoyo a servicios de salud municipal.


# Experiencia académica

```{r}
tribble(
  ~ Institucion, ~ Ano, ~ Cargo,
  "Pontificia Universidad Católica de Chile", "2021", "Docente Técnicas cualitativas para estudios sociales, Diplomado en investigación cualitativa para estudios sociales",
  "Pontificia Universidad Católica de Chile", "2018", "Docente Medición de la satisfacción en políticas públicas, Magister en Diseño y Análisis de Encuestas Sociales",
  "Universidad de Valparaíso", "2014", "Ayudante Proyectos educativos, carrera de Psicología", 
  "Universidad de Valparaíso", "2014", "Ayudante Psicología escolar, carrera de Psicología", ) %>% 
  detailed_entries(Institucion, Ano, Cargo)

```

# Publicaciones y presentaciones en congresos

```{r}
tribble(
  ~ Autores, ~ Ano, ~ Nombre, ~ Lugar,
"Rivas, C., Hernandez, J., Rojas, V.", "2021", "Evidencia a través de la viviencia: una mirada subjetiva a 3 perfiles de embarazo juvenil en Chile", "12° Encuentro anual de la sociedad chilena de políticas públicas",
  "Massone, F., Rojas, V., Zavala, J.", "2020", "Un dulce sin sabor. La performatividad de la política habitacional en el allegamiento", "Conferencia internacional Desarrollo y Cohesión Social",
  "Contreras, J, Rojas V., Contreras L.", "2015", "Análisis de programas relacionados con la intervención en niños, niñas y adolescentes vulnerables en sus derechos: La realidad chilena", "Revista Psicoperspectivas",
 ) %>% 
  detailed_entries(Autores, Ano, Nombre, Lugar)

```


# Competencias laborales

## Software

* **R** para análisis estadístico, procesamiento de bases de datos y visualización de datos: Nivel intermedio
* **SPSS** para análisis estadístico: Nivel avanzado
* **Stata** para análisis estadístico: Nivel intermedio
* **DeDoose** para el análisis cualitativo: Nivel intermedio
* **Microsoft Word, Excel y Power Point**: Nivel avanzado

## Idiomas

* Español: Nativo
* Inglés: TOEIC 900 puntos.

# Referencias

* Magdalena Browne, Decana de la Facultad de Comunicaciones y Periodismo de la Universidad Adolfo Ibáñez. E-mail: magdalena.browne@uai.cl.

* Alejandro Carrasco, Decano Facultad de Educación de la Pontificia Universidad Católica de Chile. E-mail: alejandro.carrasco@uc.cl.

* Cristián Ayala, Director DESUC de la Pontificia Universidad Católica de Chile. E-mail: caayala@uc.cl.

# Datos de contacto

* Teléfono: +56 9 90159844
* Rut: 15.029.869 -5

